【裁判字號】    98,訴,28
【裁判日期】    980225
【裁判案由】    違反毒品危害防制條例
【裁判全文】
臺灣新竹地方法院刑事判決                98年度訴字第28號
公  訴  人  臺灣新竹地方法院檢察署檢察官
被      告  甲○○
上列被告因違反毒品危害防制條例案件，經檢察官提起公訴（97
年度毒偵字第1968、1998、2172號），被告於本院準備程序進行
中，先就被訴事實為有罪之陳述，經本院合議庭裁定由法官獨任
進行簡式審判程序，本院判決如下：
    主  文
甲○○施用第一級毒品，累犯，處有期徒刑玖月。又施用第二級
毒品，累犯，處有期徒刑柒月。又施用第一級毒品，累犯，處有
期徒刑玖月。又施用第一級毒品，累犯，處有期徒刑玖月。又施
用第二級毒品，累犯，處有期徒刑柒月。應執行有期徒刑貳年陸
月。
    事  實
一、甲○○前因施用毒品案件，經本院裁定送觀察、勒戒後，因
    認無繼續施用毒品之傾向，於民國87年7月16日執行完畢釋
    放，並由本院於87年7月31日以87年度簡上字第13號判決免
    刑確定。又二犯施用毒品案件，經本院於88年9月6日以88年
    度毒聲字第1817號裁定送觀察、勒戒後，因認有繼續施用毒
    品之傾向，由本院於88年10月6日以88年度毒聲字第2036號
    裁定送強制戒治1年，嗣強制戒治屆滿3個月，其成效經評定
    為合格，經本院於89年4月10日以89年度毒聲字第762號裁定
    停止戒治，所餘期間付保護管束，於89年5月20日釋放出所
    ，惟被告於保護管束期間仍有施用毒品之行為，違反保護管
    束應遵守事項情節重大，經本院於89年7月26日以89年度毒
    聲字第1888號裁定撤銷停止戒治，令入戒治處所施以強制戒
    治，迄90年3月11日執行完畢釋放，並由臺灣新竹地方法院
    檢察署檢察官於90年7月2日以90年度戒毒偵字第129號為不
    起訴處分確定。竟三犯施用毒品案件，經本院於91年8月16
    日以91年度毒聲字第818號裁定送強制戒治1年，迄至92年9
    月30日執行完畢釋放；刑責部分則經本於91年12月10日以91
    年度訴字第519號判決就施用第一級毒品部分判處有期徒刑1
    年，就施用第二級毒品部分判處有期徒刑7月，定應執行刑
    為有期徒刑1年6月確定。嗣四犯施用毒品案件，經本院於95
    年8月17日以95年度訴字第515號判決就施用第一級毒品部分
    判處有期徒刑1年，就施用第二級毒品部分判處有期徒刑7月
    ，定應執行刑為有期徒刑1年6月確定，後中華民國九十六年
    罪犯減刑條例施行，分別減為有期徒刑6月、3月又15日，與
    其另犯之贓物案件經本院以95年度竹簡字第574號判決判處
    有期徒刑4月，減為有期徒刑2月之案件定應執行刑為有期徒
    刑11月，迄96年7月16日執行完畢出監。詎其仍不思悛悔，
    為以下之施用第一級毒品、第二級毒品行為：
  (一)甲○○基於施用第一級毒品之犯意，於97年4月5日下午3、4
    時許，在新竹縣新豐鄉鳳坑村15鄰坑子口653號住處，以將
    海洛因摻入香煙點燃吸食之方式，施用第一級毒品海洛因1
    次。旋又另行起意，基於施用第二級毒品之犯意，於上開時
    間地點，以玻璃球吸食器燒烤甲基安非他命使產生煙霧之方
    式，施用第二級毒品甲基安非他命（起訴書誤載為安非他命
    ）1次。嗣於97年4月5日晚上11時30分許，在新竹縣竹北市
    頭前溪橋上，為警查獲，因屬列管之毒品調驗人口，經警採
    集尿液送驗結果呈嗎啡、安非他命、甲基安非他命陽性反應
    ，而查悉上情。
  (二)甲○○復基於施用第一級毒品之犯意，於97年8月5日上午8
    時許，在新竹縣新豐鄉鳳坑村15鄰坑子口653號住處，以將
    海洛因摻入香煙點燃吸食之方式，施用第一級毒品海洛因1
    次。嗣因屬列管之毒品調驗人口，經警通知於97年8月5日下
    午採尿送驗結果呈嗎啡陽性反應，而查悉上情。
  (三)甲○○又基於施用第一級毒品之犯意，於97年9月14日中午1
    2時許，在新竹縣新豐鄉鳳坑村15鄰坑子口653號住處，以將
    海洛因摻入香煙點燃吸食之方式，施用第一級毒品海洛因1
    次。旋又另行起意，基於施用第二級毒品之犯意，於97年9
    月15日某時，在上址住處，以玻璃球吸食器燒烤甲基安非他
    命使產生煙霧之方式，施用第二級毒品甲基安非他命（起訴
    書誤載為安非他命）1次。嗣於97年9月15日下午5時許，在
    新竹縣竹北市○○○街89號竹北衛生所前，因屬列管之毒品
    調驗人口，經警帶回警局採集尿液送驗結果呈嗎啡、安非他
    命、甲基安非他命陽性反應，而查悉上情。
二、案經新竹縣警察局竹北分局報請臺灣新竹地方法院檢察署檢
    察官偵查起訴。
    理  由
一、前揭犯罪事實，業據被告甲○○於本院審理時坦承不諱（見
    本院98年2月4日準備程序筆錄第2頁、同日簡式審判筆錄第
    3-4頁）。其3度為警查獲後採集尿液送請詮昕科技股份有限
    公司以GC/MS氣相層析/質譜儀法確認檢驗後，第1、3次均呈
    安非他命、甲基安非他命、嗎啡陽性反應，第2次呈嗎啡陽
    性反應，亦有該公司97年4月22日、97年8月18日、97年10月
    1日之濫用藥物尿液檢體檢驗報告、被採尿人姓名編號對照
    表在卷可稽（分見97年度毒偵字第1998號卷第7-8頁、97年
    度毒偵字第1968號卷第7-8頁、97年度毒偵字第2172號卷第
    7-8頁），足認被告自白核與事實相符。另其前有事實欄所
    示施用毒品前科紀錄，有臺灣高等法院被告前案紀錄表附卷
    可憑。綜上所述，本案事證明確，被告施用第一級毒品海洛
    因、第二級毒品甲基安非他命犯行均堪認定，應依法論科。
二、核被告所為係犯毒品危害防制條例第10條第1項之施用第一
    級毒品罪、第10條第2項之施用第二級毒品罪。其持有海洛
    因、甲基安非他命之低度行為，應為施用之高度行為所吸收
    ，均不另論罪。其所犯上開5罪，犯意各別，罪名不同，應
    予分論併罰。被告四犯施用毒品案件，經本院於95年8月17
    日以95年度訴字第515號判決就施用第一級毒品部分判處有
    期徒刑1年，就施用第二級毒品部分判處有期徒刑7月，定應
    執行刑為有期徒刑1年6月確定，嗣中華民國九十六年罪犯減
    刑條例施行，分別減為有期徒刑6月、3月又15日，與其另犯
    之贓物案件經本院以95年度竹簡字第574號判決判處有期徒
    刑4月，減為有期徒刑2月之案件定應執行刑為有期徒刑11
    月，迄96年7月16日執行完畢出監等情，有臺灣高等法院被
    告前案紀錄表在卷可按，其前受徒刑之執行完畢後，5年以
    內故意再犯有期徒刑以上之上開各罪，均為累犯，應依刑法
    第47條第1項之規定加重其刑。爰審酌被告犯罪後坦承犯行
    ，前已有事實欄所載之施用毒品前科，惟又違反禁令，非法
    施用足以導致精神障礙及生命危險之毒品，顯見自制力甚低
    ，所為對個人身心戕害程度非輕，暨被告之生活狀況、品行
    、智識程度、犯罪之動機、目的、手段、所生危害及犯罪後
    之態度等一切情狀，各量處如主文所示之刑，並定其應執行
    之刑。
據上論斷，應依刑事訴訟法第273條之1第1項、第299條第1項前
段，毒品危害防制條例第10條第1項、第2項，刑法第11條前段、
第51條第5款、第47條第1項前段，判決如主文。
本案經檢察官張嘉宏到庭執行職務
中    華    民    國    98    年     2    月    25    日
                  刑事第六庭    法  官  吳靜怡
以上正本證明與原本無異。
如不服本判決，應於送達後10日內向本院提出上訴狀。
中    華    民    國    98    年     2    月    25    日
                                書記官  黃詩傑
附錄本案論罪科刑法條全文
毒品危害防制條例第10條
施用第一級毒品者，處 6 月以上 5 年以下有期徒刑。
施用第二級毒品者，處 3 年以下有期徒刑。


司法院資訊處製作；財團法人民間司法改革基金會備份。
